【裁判字號】    94,訴,1983
【裁判日期】    950113
【裁判案由】    毒品危害防制條例
【裁判全文】
臺灣彰化地方法院刑事判決              94年度訴字第1983號
公  訴  人  臺灣彰化地方法院檢察署檢察官
被      告  甲○○
上列被告因違反毒品危害防制條例案件，經檢察官提起公訴（94
年度毒偵字第5070號、第5112號），本院合議庭裁定由受命法官
獨任進行簡式審判程序，茲判決如下：
    主  文
甲○○連續施用第一級毒品，累犯，處有期徒刑壹年；又連續施
用第二級毒品，累犯，處有期徒刑捌月。應執行有期徒刑壹年陸
月。
    犯罪事實
一、甲○○曾於民國90年間因施用第1 、2 級毒品案件，經本院
    以90年度訴字第14號刑事判決分別判處有期徒刑8 月、5 月
    ，應執行有期徒刑1 年確定，並於92年9 月3 日因縮短刑期
    執行完畢。其前於88年間因施用毒品案件，經本院以88年度
    毒聲字第494 號裁定送勒戒處所觀察、勒戒後，認有繼續施
    用毒品之傾向，經本院以88年度毒聲字第841 號裁定令入戒
    治處所施以強制戒治，經抗告由臺灣高等法院臺中分院以88
    年度毒抗字第198 號駁回抗告確定，並經本院以88年度毒聲
    字第2815 號 裁定停止戒治付保護管束，於89年2 月25日保
    護管束期滿執行完畢，經臺灣彰化地方法院檢察署檢察官以
    89年度戒毒偵字第240 號、第241 號為不起訴處分確定；復
    於89年間因施用毒品案件，經本院以89年度毒聲字第5443裁
    定令入戒治處所施以強制戒治，並以90年度毒聲字第4459號
    裁定停止戒治付保護管束，復以91年度毒聲字第525 號裁定
    撤銷停止戒治令入戒治處所施以強制戒治，於91年10月1 日
    強制戒治執行完畢。詎其不知悔改，明知海洛因及甲基安非
    他命業經公告為毒品危害防制條例第2 條第2 項所列管之第
    1 、2 級毒品，不得非法持有、施用，復分別基於施用第1
    級毒品海洛因、第2 級毒品甲基安非他命之概括犯意，於91
    年10月1 日強制戒治執行完畢釋放後5 年內，自94年6 月25
    日凌晨約2 、3 時許起迄94年7 月21日晚上10時許止，在其
    友人位於彰化縣芳苑鄉不詳住址之住處內，將海洛因摻入香
    菸內點燃吸食，或將甲基安非他命以玻璃管隔熱燒烤吸食煙
    霧之方式，平均每約3 、4 日施用1 次，分別連續施用第1
    級毒品海洛因、第2 級毒品甲基安非他命多次。嗣經警方分
    別於94年6 月25日上午9 時10分，持本院核發之搜索票，至
    其友人位於彰化縣員林鎮○○路○ 段103 巷47號住處搜索而
    查獲；於94年7 月22日上午8 時，在彰化縣北斗鎮○○路21
    5 號處為警查獲，且分別於94年6 月25日中午12時15分、同
    年7 月22日上午8 時48分採尿送驗後，始知上情。
二、案經彰化縣警察局田中、北斗分局分別報請臺灣彰化地方法
    院檢察署檢察官偵查起訴。
    理  由
一、本案被告甲○○所犯係死刑、無期徒刑、最輕本刑為3 年以
    上有期徒刑以外之罪，其於準備程序就前揭被訴事實為有罪
    之陳述，經受命法官告知簡式審判程序之旨，並聽取其與公
    訴人之意見後，本院認無不得或不宜改依簡式審判程序進行
    之處，爰依刑事訴訟法第273 條之1 第1 項、第284 條之1
    ，裁定本案由受命法官獨任進行簡式審判程序，合先敘明。
二、訊據被告對其於上揭時、地，分別連續施用第1 級毒品海洛
    因及第2 級毒品甲基安非他命之事實，於本院審理時（參見
    本院95年1 月12日審判筆錄）均坦承不諱。另查：
  (一)被告係分別於94年6 月25日中午12時15分、同年7 月22日上
    午8 時48分，經臺灣彰化地方法院檢察署委託警方採集被告
    尿液送驗結果，均呈嗎啡、甲基安非他命陽性反應，此有彰
    化縣政府衛生局94年7 月4 日煙檢字第942743號煙毒尿液檢
    驗成績書及尿液代號與真實姓名對照單各1 紙（參見臺灣彰
    化地方法院檢察署94年度毒偵字第5112號偵查卷宗第9 頁、
    第10頁）、詮昕臺灣檢驗科技股份有限公司濫用藥物尿液檢
    驗報告及列管毒品人口尿液檢體採集送驗紀錄表各1 紙（參
    見臺灣彰化地方法院檢察署94年度毒偵字第5070號偵查卷宗
    第12頁、第13頁）附卷可稽，足見被告確有施用第1 、2 級
    毒品海洛因、甲基安非他命之事實無訛。
  (二)按海洛因施用入人體後水解還原成嗎啡，再循嗎啡之代謝方
    式排出體外，業據行政院衛生署藥物食品檢驗局73藥檢壹字
    第030221號函說明綦詳，且依醫學臨床實驗及根據英國藥學
    會出版Isolationand Indentification of Drugs一書第293
    頁載明：海洛因經注射入人體後，在體內迅速水解成６Mono
    acetyImorphine，再緩緩繼續水解成嗎啡，然後再循嗎啡之
    代謝方式排出，同書第431 至432 頁並載有：嗎啡經注射入
    人體後，約50% 以上於8 小時內自尿中排出，至24小時排出
    約90% ，但48小時後仍有微量可檢出等語。又甲基安非他命
    經口服投與後，約70% 於24小時內可自尿液中排出，而其尿
    液內含甲基安非他命成分之檢出，與投與甲基安非他命的量
    、個人體質、檢驗儀器之精密度有關，通常採尿化驗是否呈
    陽性反應，應以投與後24小時內所採者為宜，此亦有行政院
    衛生署藥物食品檢驗局（80）藥檢醫字第4529號函可查。是
    參酌前揭報告及施用毒品之成癮性，被告自白於前揭時間分
    別有連續施用第1 級毒品海洛因、第2 級毒品甲基安非他命
    多次之犯行等語，核與事實相符，應堪採信。
  (三)另犯毒品危害防制條例第10條施用第1 級、第2 級毒品之罪
    者，檢察官應先聲請法院裁定將被告令送勒戒處所觀察、勒
    戒，經觀察、勒戒後，認有繼續施用毒品傾向者，應由檢察
    官聲請法院裁定將被告令入戒治處所施以強制戒治，且經強
    制戒治執行完畢釋放後，5 年內再犯第10條之罪，檢察官應
    依一般刑事訴訟程序予以起訴論罪科刑，此觀諸毒品危害防
    制條例第20條第1 項、第2 項、第23條第2 項前段規定自明
    。經查，被告前於88年間因施用毒品案件，經本院以88年度
    毒聲字第494 號裁定送勒戒處所觀察、勒戒後，認有繼續施
    用毒品之傾向，經本院以88年度毒聲字第841 號裁定令入戒
    治處所施以強制戒治，經抗告由臺灣高等法院臺中分院以88
    年度毒抗字第198 號駁回抗告確定，並經本院以88年度毒聲
    字第2815號裁定停止戒治付保護管束，於89年2 月25日保護
    管束期滿執行完畢，經臺灣彰化地方法院檢察署檢察官以89
    年度戒毒偵字第240 號、第241 號為不起訴處分確定；復於
    89年間因施用毒品案件，經本院以89年度毒聲字第5443裁定
    令入戒治處所施以強制戒治，並以90年度毒聲字第4459號裁
    定停止戒治付保護管束，復以91年度毒聲字第525 號裁定撤
    銷停止戒治令入戒治處所施以強制戒治，於91年10月1 日強
    制戒治執行完畢等情之事實，此有臺灣高等法院被告全國前
    案紀錄表、臺灣彰化地方法院檢察署刑案資料查註紀錄表各
    1 紙附卷可參。被告前既曾因施用毒品案件，經強制戒治後
    ，復因施用毒品，其於前開強制戒治執行完畢釋放後5 年內
    ，再犯本案施用毒品罪，依毒品危害防制條例第23條第2 項
    之規定，屬應依法論罪科刑之行為，依前開說明，本案被告
    上開所為，係於91年10月1 日強制戒治執行完畢釋放後5年
    內，再犯毒品危害防制條例第10條第1 、2 項施用第1 、2
    級毒品罪，事證明確，被告上開犯行洵堪認定。
三、按海洛因、甲基安非他命為毒品危害防制條例第2 條第2 項
    第1 、2 款所明定之第1 、2 級毒品。核被告所為，係犯同
    條例第10條第1 項之施用第1 級毒品罪及同條例第10條第2
    項之施用第2 級毒品罪。被告持有第1 、2 級毒品進而施用
    ，持有之低度行為各為施用之高度行為所吸收，均不另論持
    有毒品之罪。其先後多次施用第1 級毒品海洛因、第2 級毒
    品甲基安非他命，時間緊接，犯罪構成要件相同，顯係基於
    概括犯意為之，依刑法第56條之規定，應各論以一罪，並均
    加重其刑。被告所犯上開二罪，罪名各別，行為互異，應分
    論併罰。又起訴書雖記載被告連續施用第2 級毒品安非他命
    犯行多次，然業經公訴人於本院審理中更正起訴事實為被告
    連續施用第2 級毒品甲基安非他命犯行多次，附此敘明。另
    查，被告曾於90年間因施用第1 、2 級毒品案件，經本院以
    90年度訴字第14號刑事判決分別判處有期徒刑8 月、5 月，
    應執行有期徒刑1 年確定，並於92年9 月3 日因縮短刑期執
    行完畢，此有臺灣高等法院被告全國前案紀錄表、臺灣彰化
    地方法院檢察署刑案資料查註紀錄表各1 份存卷可考，其於
    5 年內再犯本案有期徒刑以上之罪，為累犯，應依刑法第47
    條之規定加重其刑，並均遞加之。爰審酌被告前因施用毒品
    案件經強制戒治執行完畢釋放後，仍未能徹底戒絕毒品，復
    犯本案施用毒品罪，且平均每約3 、4 日施用第1 、2 級毒
    品各1 次，顯見其無戒毒悔改之意，惟念其施用毒品乃自戕
    一己之身體健康，尚未對他人造成危害，且犯後已坦承犯行
    ，態度良好等一切情狀，各量處如主文所示之刑，並定其應
    執行之刑。
據上論斷，應依刑事訴訟法第273 條之1 第1 項、第299 條第1
項前段，毒品危害防制條例第10條第1 項、第2 項，刑法第11條
前段、第56條、第47條、第51條第5 款，判決如主文。
本案經檢察官姚玎霖到庭執行職務。
中    華    民    國    95    年    1     月    13    日
                          刑事第一庭法    官  唐中興
上正本證明與原本無異。
如不服本判決，應於判決送達後10日內，向本院提出上訴狀。
                                    書 記 官  施惠卿
中    華    民    國    95    年    1     月    13    日
附錄本案判決論罪科刑法條：
毒品危害防制條例第10條
施用第1級毒品者，處6月以上5年以下有期徒刑。
施用第2級毒品者，處3年以下有期徒刑。


司法院資訊處製作；財團法人民間司法改革基金會備份。
